臺灣臺南地方法院民事裁定　　九十一年度小上字第四二號
　　上　訴　人　立翔企業管理顧問有限公司
　　法定代理人　許朝翔
　　被上訴人　　甲○○○
右當事人間請求給付報酬事件，上訴人對於中華民國九十一年五月六日本院新營簡易
庭九十一年度營小字第一一○號第一審判決提起上訴，本院裁定如左：
　　主　　　文
上訴駁回。
第二審訴訟費用由上訴人負擔。
　　理　　　由
一、本件上訴意旨略以：
　(一)被上訴人於民國九十一年二月二十五日調解庭上，已承認原與證人張美惠所簽定
　　九十年三月三十日之委託書，係委任代辦左髖關節部分，且已支付該筆報酬一萬
　　餘元予證人，只是出入在被上訴人主張上訴人既未代被上訴人處理委任事項，故
　　違約將該報酬私下給了張美惠。詎原審不予採納被上訴人之陳述，反採納張美惠
　　之說詞，理由甚是矛盾。
　(二)被上訴人在原審另辯稱前開髖關節殘廢給付係原承辦人張美惠離職後始送件核付
　　，而利害關係人張美惠亦偽證稱領完九十年六月份薪資後即離職等語。張美惠為
　　何要做如此偽證？除係因要刻意隱瞞其於在職（專職）期間即已自九十年七月六
　　日起私做被上訴人之案件外，亦另有私做他案，由此可證，張美惠自九十年三月
　　八日起進入上訴人公司至九十年八月十日轉兼職至今，一切為個人私利而早有預
　　謀，而這一切更能解釋對原已於九十年三月三十日簽定之委託書，為何要拖延到
　　九十年七月六日才帶被上訴人到新興醫院就診，做了最好的說明，說穿了，如果
　　提早辦，只能領取公司百分之五的些許獎金，還不如離職。但證據顯示：證人張
　　美惠自九十年八月五日領完七月份薪資後，仍專職到八月十日始言要轉兼職，至
　　九十一年五月二十五日仍不曾向公司正式提出辭呈及辦理交接手續。
　(三)證人張美惠於原審辯稱被上訴人有給付伊五千四百四十元，係因為見到伊車子壞
　　了須修理，而貼補其修理費用，另六千元乃係伊小弟代為送件的跑腿費。從頭到
　　尾都否認上開報酬與辦理左髖關節殘廢給付有關，並一直推託說該項報酬係被上
　　訴人見其如此辛苦載送辦理雙眼申請而又未辦下來所補貼之紅包，果如是，則何
　　以所給付之金額與代辦左髖關節殘廢給付報酬之數目會如此巧合？這一切與被上
　　訴人於前述均已稱辦理左髖關節之報酬已私自做主（自認上訴人未代被上訴人處
　　理委託事項）交付證人張美惠，兩相比較之下極為矛盾。若如證人張美惠所述，
　　先前之辦理均針對雙眼，而今左髖關節已經辦好，被上訴人有否另給付酬金？
　(四)原審另認定九十年十月八日之委託契約書係因上訴人公司另派證人翁鳳娟接手本
　　案後，經聯絡被上訴人方知左髖關節已被張美惠所請，而才臨時要求翁鳳娟另外
　　針對雙眼部分簽約，理由亦極為矛盾。試問如果張美惠所言原簽定之委任契約書
　　係針對雙眼部分，那原告何須於不知左髖關節部分已被張美會所申請的情況下，
　　再另派翁鳳娟去重複簽訂委任契約書呢？
　(五)最後論功行賞，被上訴人於原審第一庭即以：上訴人公司原承辦人張美惠離職並
　　至別家公司任職後始代被上訴人送件：：云云，故自行做主將報酬給予張美惠。
　　上訴人對此有幾點疑問：(1)兩造間存有委任關係，為何被上訴人可單方面違約？
　　(2)被上訴人既已承認知悉張美惠已經離職並至他公司任職，為何原審仍認被上訴
　　人對上訴人與張美惠間之僱用關係不清楚？(3)本件左髖關節的初診日期為九十年
　　七月六日，此時張美惠仍為上訴人公司之專職人員，期間帶被上訴人就診共五次
　　，另自同年八月十日後改敘兼職帶被上訴人就診六次，不論專兼職，上訴人皆為
　　唯一受任人，不可片面取代，為何還有分大部分或開立診斷證明書之功勞？(4)若
　　真如是論斷，為何被上訴人原就診之長庚醫院不去開證明，而要改去較小規模而
　　又從未去就診過之新興醫院再去診療三個月才開立殘廢診斷證明書？誰教張美惠
　　的？答案是：長庚不開（認定問題），而由上訴人於平時開會期間均都會告知教
　　導同仁，哪些醫院或醫生較會開（認定較寬），而張美惠之所以會帶被上訴人去
　　新興醫院就診及開立殘廢診斷書，皆是上訴人公司之智慧財產。
　(六)綜上所述，本件由始至終，受任人於法皆為上訴人公司，而承辦人張美惠不論專
　　兼職期間受領上訴人之薪資、獎金及專案教育皆有義務及代表公司代辦相關業務
　　。為此訴請廢棄原判決，命被上訴人給付上訴人一萬零八百八十元，並補提委任
　　契約書三紙、業績表一紙為證。
二、按對於小額程序之第一審裁判之上訴，非以其違背法令為理由，不得為之，又上
　　訴狀應記載上訴理由，並表明原判決所違背之法令及其具體內容，依訴訟資料可
　　認原判決有違背法令之具體事實，民事訴訟法第四百三十六條之二十四第二項及
　　第四百三十六條之二十五分別定有明文。且依同法第四百三十六條之三十二準用
　　同法第四百六十八條之規定，判決不適用法規或適用不當者，為違背法令。而判
　　決有同法第四百六十九條第一款至第五款情形之一者，為當然違背法令。是當事
　　人對於小額程序之第一審判決提起上訴，如依民事訴訟法第四百六十八條規定，
　　以第一審判決有不適用法規或適用法規不當為理由時，其上訴狀或理由書應有具
　　體之指摘，並揭示該法規之條項或其內容。若係成文法以外之法則，應揭示該法
　　則之旨趣。倘為司法院解釋、或最高法院之判例，則應揭示該判解之字號或其內
　　容。如以民事訴訟法第四百六十九條第一款至第五款所列情形為理由時，其上訴
　　狀或理由書，應揭示合於該條款之事實。上訴狀或理由書如未依此項方法表明，
　　或其所表明者，顯與上開法條規定之情形不相合時，即難認為已對第一審判決之
　　違背法令有具體之指摘，其上訴自難認為合法。
三、本件請求給付之訴訟標的金額為新台幣（下同）一萬零八百八十元，在十萬元以
　　下，自應適用民事訴訟法第四百三十六條之八小額訴訟程序之規定，則依同法第
　　四百三十六之二十四第二項、第四百三十六條之二十五、第四百七十一條第一項
　　之規定，對小額訴訟程序所為之判決，非以其違背法令為理由者不得上訴，且須
　　記載上訴理由，或於提起上訴後二十日內表明原判決所違背之法令及其具體內容
　　，始合上訴程式。經查，本件上訴人對第一審判決提起上訴，經核其上訴理由狀
　　所載內容，其中包括原審對於九十年三月三十日以及九十年十月八日契約書委任
　　範圍之認定如何、張美惠之證言是否可採、被上訴人是否知悉上訴人與張美惠間
　　之僱用關係以及被上訴人是否有另給付報酬等理由，均係針對原審調查證據、認
　　定事實所得心證之指摘，乃屬事實認定之問題，是其上訴並非以原審有適用法規
　　錯誤為理由，亦未具體表明原審如何有適用法規不當之情形。依首揭說明，應認
　　其上訴為不合法，而予駁回。
據上論結，本件上訴為不合法，依民事訴訟法第四百三十六條之二十四第二項、第四
百三十六條之三十二第二項、第四百四十四條第一項前段、第九十五條、第七十八條
，裁定如主文。
中　　　華　　　民　　　國　　九十一　　年　　　八　　　月　　 十六　　 日
　　　　　　　　　　　　　　　　　臺灣臺南地方法院民事第三庭
~B審判長法　官　吳森豐
~B　　　法　官　翁金緞
~B　　　法　官　張家瑛
右正本證明與原本無異。
不得抗告。
中　　　華　　　民　　　國　　九十一　　年　　　八　　　月　　　十七　　日
~B　　　法院書記官　葉東平
